臺灣高等法院臺南分院刑事判決　　　　 100年度上易字第19號
上　訴　人
即　被　告　王永壽
選任辯護人　陳信宏律師　扶助律師
上列上訴人因竊盜案件，不服臺灣嘉義地方法院99年度易字第
470號中華民國99年11月22日第一審判決（起訴案號：臺灣嘉義
地方法院檢察署99年度偵字第4563號），提起上訴，本院判決如
下：
    主  文
上訴駁回。
    事  實
一、王永壽於民國86年間曾因強制性交案件，經前花東防衛司令
    部判處有期徒刑12年，並宣告於刑之執行完畢或赦免後，令
    入勞動場所強制工作3年確定，於90年8月22日因有期徒刑假
    釋出監（第一部分），又於假釋期間91年因公共危險、竊盜
    等案件，經臺灣嘉義地方法院以91年度交簡字第1320號、91
    年度簡字1101號判決判處有期徒刑6月、4月確定，以92年度
    聲字第150號裁定定應執行有期徒刑9月確定，再於92年間因
    竊盜、妨害公務案件，經該院以92年度簡上字第4號、92年
    度簡字第357號判決判處有期徒刑7月、拘役40日確定（第二
    部分），嗣後上開第一部分因假釋期間再犯罪，於92年7月
    18日撤銷假釋，而上開第二部分於92年12月30日因縮短刑期
    假釋出監，假釋期間另執行拘役40日，於93年2月7日因縮刑
    期滿執行完畢，又上開第一部份應執行殘刑有期徒刑6年4月
    1日，於93年2月8日起算，於99年2月21日因縮短刑期執行完
    畢出監，另強制工作部分經國防部東部地方軍事法院以99年
    度聲字第3號裁定免予執行。詎王永壽仍不知悔改，於前開
    有期徒刑執行完畢後5年內，基於意圖為自己不法之所有之
    犯意，於99年5月3日夜間10時餘許（起訴書、原判決均誤載
    為5月4日凌晨2時30分許，應予更正），以不詳之物品，敲
    破嘉義縣中埔鄉○○村○○路398號「仁友醫院」1樓之玻璃
    窗進入醫院內（該醫院雖停止營業，但屋主家人均居住其內
    ），隨即至藥局櫃檯竊取陳真真與陳枝旺所有之DVD片400片
    、文書夾5個、便條紙2疊及掛鉤1個等物品，嗣因觸動防盜
    鈴，為屋主陳枝旺於急救室發現而報警，王永壽欲行逃離而
    於5月4日凌晨2時30分許，不慎墜入該醫院之地下室內，為
    陳真真與陳枝旺報警當場查獲。
二、案經陳真真訴請嘉義縣警察局中埔分局報請臺灣嘉義地方法
    院檢察署檢察官偵查起訴。
    理  由
一、訊據被告王永壽，矢口否認有上揭犯行，辯稱伊當天喝醉酒
    ，要去尿尿，不慎摔下，伊被查獲時，實已酒醉不省人事，
    不可能有能力再去再破壞仁友醫院之玻璃，進而竊取財物，
    況原判決所認定被告所行竊之DVD等物，並非被告所需或可
    拿去變賣之物云云。
二、惟查上開犯罪事實，業據被告王永壽於原審勘驗現場時供稱
    ：「該片玻璃是我打破的」，於審理中亦坦承「對於檢察官
    所起訴的犯罪事實我均認罪，因我剛服刑出監，家中又有老
    母」、「請求從輕量刑‥‥」、「請求不要判我強制工作，
    請求量刑9個月」等語不諱，核與證人即被害人陳枝旺於原
    審證稱：「‥‥然後就是在晚上10點多時我們的防盜警鈴有
    響，我就發現我們的小手術（房）的玻璃有被破壞，我當時
    就要把小手術門打開，就看到被告在裡面，被告用手擋住門
    不讓我打開門，當時我也不敢勉強打開門，我怕發生衝突被
    告有攜帶兇器，之後我就請我太太打電話報警，有二位警察
    就開車過來，當時警察也有到處查看，我有發現在小手術房
    內有壹台推車內有被告準備行竊的東西放在小推車上，加上
    被告有掉落的銅幣，二位警察也覺得事有蹊蹺，就到處查看
    之後就回去了，之後我就打開防盜器，當警察回去之後我就
    到處查看，發現在電梯有一個聲音碰一聲，有聽到有人在哀
    嚎聲音，我就與我太太猜想可能有人跌倒在電梯內，就再通
    知警察來，之後就叫救護車把被告送到醫院，對於被告以喝
    酒來搪塞就不應該」等語，證人即告訴人陳真真於原審院勘
    驗時證稱：「（被竊物品原放置何處？）原放在藥房裏面的
    下面櫃子，距離急救室約有50公尺」、「（被竊物品被移置
    何處）被放置急救室窗戶旁邊櫃子上」、「（被竊物品有無
    可能原放置在急救室裡？）不可能，這些物品是時常使用的
    ，是我在處理的，我是放在藥房裡下面的櫃子」、證人即案
    發當時到場處理之員警王鐘嬌於原審審理時證述告訴人第1
    次報警後，伊到現場，未發現被告，告訴人第2次報警，伊
    到達現場，即發現被告跌落地下室等情，均相符合，並有現
    場照片共7張、現場勘驗筆錄、現場勘驗取證照片共21張附
    卷可稽。從而，被告前開自白核均與事實相符，是本件事證
    明確，被告於本院否認犯行，辯稱酒醉及當時受傷甚重云云
    ，無非脫免之詞，再被告行竊之物，是否為被告所需，與被
    告對竊盜罪不生影響，其犯行堪予認定。
三、查被告竊取上開DVD片等物品之地點，為嘉義縣中埔鄉○○
    村○○路398號「仁友醫院」，該醫院雖已停止營業，惟告
    訴人陳真真及被害人陳枝旺均仍居住於該建築物內，業經證
    人陳真真於警詢時證述綦詳。被告上開竊盜行為係在日沒後
    、日出前之凌晨2時30分許所為，自屬夜間侵入有人居住之
    建築物竊盜。按刑法第321條第1項第2款所謂「毀越」門扇
    牆垣或其他安全設備，指毀損或越進而言，毀而不越，或越
    而不毀，均得依該條款處斷（司法院20年10月30日院字第61
    0號解釋參照）。又屋體窗戶係固定於建物，依通常觀念乃
    類似門扇牆垣作用般具隔絕防閑之功能，屬門扇牆垣以外足
    為防盜之安全設備。又毀越門扇（或安全設備）而入室行竊
    ，其越入行為即屬侵入住宅，已結合於所犯加重竊盜之罪質
    中，無更行構成侵入住宅罪之理（最高法院27年上字第1887
    號判例參照）。核被告前揭毀損窗戶夜間侵入有人居住建築
    物行竊所為，係犯刑法第321條第1項第1款、第2款之毀越安
    全設備於夜間侵入有人居住建築物竊盜罪。被告既將竊之
    DVD等物，納於其實力支配之下，縱嗣後未拿走，其犯行亦
    達既遂之程度。被告毀損窗戶之行為，為其竊盜之加重要件
    行為，不另論毀損罪，公訴人認應另成立毀損罪，容有誤會
    （參照最高法院83年度台上字第3856號判決）。
四、查被告有如事實欄所載之前科，此有臺灣高等法院被告前案
    紀錄表1份附卷為按，其於受徒刑之執行完畢，5年以內故意
    再犯本件有期徒刑以上之罪，為累犯，應依刑法第47條第1
    項規定，加重其刑。
五、原審因認被告犯罪，事證明確，適用刑法第321條第1項第1
    款、第2款、第47條第1項，審酌被告國中畢業之智識程度，
    正值青壯，卻不思以己力賺取所需，竟為私利，見他人財物
    即起意行竊，缺乏尊重他人財產權之觀念，且前已有竊盜案
    件紀錄，未見遷善，本件被害人雖已取回失竊財物，惟被告
    迄未賠償其他損失，兼衡酌被告犯後坦承犯行，態度尚佳，
    本件竊盜物品之價值非鉅、從事賣檳榔、木工工作等一切情
    狀，量處有期徒刑9月，並以公訴意旨雖請求依竊盜犯贓物
    犯保安處分條例之規定，對被告諭知強制工作，然被告上開
    犯行確值非難，惟本件僅查獲竊盜犯行1次，所竊得財物已
    歸還被害人，且被告前次竊盜犯行，於92年12月30日縮短刑
    期假釋出監，付保護管束，迄本次犯行為止，期間並無其他
    竊盜案件為法院判處罪刑確定在案，此觀上揭前案紀錄表已
    明，尚難有證據可憑佐被告有犯罪習慣，復衡酌其行為之嚴
    重性、危險性及對於未來行為之期待性，依憲法比例原則之
    規範，認本件量處被告如主文所示之刑，已足收懲儆之效，
    未達須以保安處分預防矯治之程度，尚無施以強制工作之必
    要，再本件所宣告之刑，既未達1年以上有期徒刑，即不能
    適用竊盜犯贓物犯保安處分條例之規定併予宣告強制工作，
    經核認事用法均無不當，量刑亦稱允當，被告上訴意旨，以
    前詞指摘原判決不當，為無理由，應予駁回。
據上論結，應依刑事訴訟法第368條，判決如主文。
本案經檢察官吳忠賢到庭執行職務。
中    華    民    國   100    年    4     月    20    日
                  刑事第五庭    審判長法  官  楊明章
                                      法  官  黃國永
                                      法  官  趙文淵
以上正本證明與原本無異。
不得上訴。
                                      書記官  呂宬樂
中    華    民    國   100    年    4     月    20    日
本案論罪科刑法條全文：
刑法第321條
犯竊盜罪而有左列情形之一者，處六月以上、五年以下有期徒刑
：
一、於夜間侵入住宅或有人居住之建築物、船艦或隱匿其內而犯
    之者。
二、毀越門扇、牆垣或其他安全設備而犯之者。
三、攜帶兇器而犯之者。
四、結夥三人以上而犯之者。
五、乘火災、水災或其他災害之際而犯之者。
六、在車站或埠頭而犯之者。
前項之未遂犯罰之。